# 请教：公司拟整体变更为股份有限公司，但验资时却以原公司的名义开户

提问人：xiecuijin 时间：2011-12-13 22:22:23
现有一公司，拟由有限责任变更为股份有限公司，出资方式为货币和净资产。。。但公司在银行开立的验资户是以变更前公司的名义（已取得名称变更核准通知书），请教各位大侠： 1.这种情况需不需要先做增资再做整体变更？（公司净资产已做了评估） 2.如果可以同时做的话，验资报告上是要写原来公司的名称吗？ 3.还有没有其他其他更合理的做法？

回答人：chenyiwei
在实务中都是分两步走的。变更环节不能引入新股东，就是体现为以经审计的基准日帐面净资产折股。建议分两步走较为合适，以免对这种操作是否仍可认定为“整体变更”产生质疑。

提问人：xiecuijin 时间：2011-12-14 00:10:04
回复 chenyiwei 的帖子
谢谢版主~~
那如果没有引入新股东，而是原来全部股东按比例新增货币出资呢？（注：评估基准日早于货币出资日期）

回答人：chenyiwei
掌握一个原则：整体变更环节只能是所有者权益内部结转，不能有经济资源从外部流入。如果涉及资源从外部流入的增资，无论是否引入新股东，都应当与整体变更作为两个独立步骤分别操作（先后顺序不限）。